臺灣高等法院刑事判決　　　　　　　　96年度上易字第2280號
　　上訴人
　　即被告　甲○○○
上列上訴人因傷害案件，不服臺灣臺北地方法院96年度易字第
1214號，中華民國96年8月16日第一審判決（起訴案號：臺灣臺
北地方法院檢察署96年度偵字第1980號）提起上訴，判決如下：
    主  文
上訴駁回。
    事實及理由
壹、本院審理結果，認第一審以上訴人即被告甲○○○觸犯刑法
    第277條第1項傷害罪，判處拘役40日，減為拘役20日，並諭
    知易科罰金以新台幣1000元折算一日，認事用法及量刑均無
    不當，應予維持，並引用附件第一審判決書記載的事實、證
    據及理由。
貳、被告上訴意旨略以，被告完全沒有動手、有關告訴人傷情的
    診斷證明書是事後才去看診提出的，並不能證明行為日告訴
    人曾經受傷、證人羅文宗於行為時並不在場、聲請傳喚證人
    鄭文仁及蔡姓警官、請求宣告緩刑等語。
參、就上訴意旨，補充判決理由如下：
一、被告否認犯行，辯稱並沒有機會還手等情，已經原判決第
    2-4頁詳細論駁，認定被告的辯解不能採信。
二、告訴人於偵查中提出的慶生診所診斷證明書，固然是95年12
    月15日申請的證明文書，但前述診斷證明書「醫囑欄」明確
    記載：「於95-11-29日來急診治療，因頭枕部瘀腫傷。」（
    偵卷19），並經慶生診所於96年11月9日，以慶字第961109
    號函覆本院：「乙○○於95年11月29日至本所急診治療，主
    訴因被毆打後頭昏及疼痛，經醫師檢查其頭枕部及頭皮有多
    處瘀腫傷。」。
    被告辯稱，告訴人於95年12月15日才前往診所看診取得的診
    斷證明書不足以證明是本案傷情等語，無可採信。
三、證人羅文宗於偵查及原審2次結證，所述相符。被告既稱現
    場是公共場所，且並無證據足以證明當時被告已完全看清楚
    現場有哪些人在場，即指訴證人羅文宗於行為時不在場而仍
    為證言。被告的辯解，不可採信。
四、被告聲請傳喚事後約被告洽談和解的咖啡店老闆鄭文仁，以
    及被告聲稱曾經要被告開列和解條件的蔡姓警官等2位證人
    。因前述2位證人均非於行為時在場親眼目睹之人，不具有
    證明被告曾否實行本案犯行的證據能力，均無傳喚必要。
五、被告對於所為犯行並無悔意，並且本案並非宣告拘禁式處遇
    刑，不應緩刑。
六、被告上訴否認犯行，無理由，應予駁回。
肆、適用法律
　　刑事訴訟法第373條、第368條、第364條。
本案經檢察官許仲瑩到庭執行職務。
中　　華　　民　　國　　96　　年　　11　　月　　30　　日
　　　　　　　　　刑事第六庭  審判長法　官  林堭儀
　　　　　　　　　　　　　　　　　  法　官  陳玉雲
　　　　　　　　　　　　　　　　　  法　官  郭豫珍
以上正本證明與原本無異。
不得上訴。
                                    書記官  胡勤義
中　　華　　民　　國　　96　　年　　11　　月　　30　　日
附錄：本案論罪科刑法條全文
中華民國刑法第277條
（普通傷害罪）
傷害人之身體或健康者，處 3 年以下有期徒刑、拘役或 1 千元
以下罰金。
犯前項之罪因而致人於死者，處無期徒刑或 7 年以上有期徒刑；
致重傷者，處 3 年以上 10 年以下有期徒刑。
